臺灣高等法院刑事裁定
110年度聲再字第585號
再審聲請人  
即受判決人  李韋慶




上列聲請人即受判決人因竊盜案件，不服本院106年度上易字第9
06號，中華民國106年8月8日第二審確定判決（原審案號：臺灣
新竹地方法院106年度易字第11號；起訴案號：臺灣新竹地方檢
察署105年度偵字第10414號、11037號；追加起訴案號：105年度
偵字第3109號），聲請再審，本院裁定如下：
    主  文
再審之聲請駁回。
    理  由
一、聲請意旨略稱：聲請人即受判決人甲○○經本院106年度上易
    字第906號認犯竊盜及加重竊盜罪，共7罪，各判處有期徒刑
    2月至4月不等，應執行有期徒刑1年確定（下稱原確定判決
    ），然原確定判決中除事實欄一、㈠所載犯行外，其餘均經
    刑求逼供自白，警察並預先打字要求聲請人照稿讀唸以製作
    警詢筆錄，及要求聲請人站在失竊物放置點拍照以認定自首
    ，原確定判決內容尚以無證據能力之外籍勞工陳述為證據，
    並以「大致相符」而論罪，未給予聲請人陳述之機會，其事
    實欄一、㈢更連監視畫面及行竊現場之照片或畫面均無。聲
    請人已就遭警察毆打一事提出告訴，然因逾追訴期而經臺灣
    新竹地方檢察署以109年度偵字第4225號為不起訴處分。是
    認原確定判決違反刑事訴訟法第154條第2項、第155條第1項
    、第156條第2項、第159條第1項之規定，爰依刑事訴訟法第
    420條第1項、第3項之規定，聲請再審等語。
二、按聲請再審應以再審書狀，敘述理由，附具原確定判決之繕
    本及證據，提出於管轄法院為之。法院認為聲請再審之程序
    違背規定者，應以裁定駁回之，但其不合法律上之程式可以
    補正者，應定期間先命補正。法院認為無再審理由者，應以
    裁定駁回之；聲請人或受裁定人不服駁回聲請之裁定者，得
    於裁定送達後十日內抗告；經前項裁定後，不得更以同一原
    因聲請再審。刑事訴訟法第429條前段、第433條、第434條
    分別定有明文。而再審書狀所應敘明之理由，係指應具體表
    明符合法定再審事由之原因事實；所應附具之證據，係指足
    以證明再審事由存在之證據。倘僅泛言有法定再審事由，而
    未敘明具體情形，或所述具體情形，顯與法定再審事由不相
    適合，或未提出足以證明再審事由存在之證據，均應認聲請
    再審之程序違背規定（最高法院102年度台抗字第615號裁定
    意旨參照）。而不得更以聲請再審之「同一原因」，係指同
    一事實之原因，應就重行聲請再審之事由暨其提出之證據方
    法，與已經實體上裁定駁回之先前聲請，是否完全相同，予
    以判斷，若前後2次聲請再審原因事實以及其所提出之證據
    方法相互一致者，即屬同一事實之原因，當不許其更以同一
    原因聲請再審（最高法院110年度台抗字第521號裁定意旨參
    照）。
三、經查。聲請人前曾以與本案相同之事證聲請再審，迭經本院
    以109年度聲再字第226號、110年度聲再字第264號，認無再
    審理由或不合法而裁定駁回確定在案，此觀本院109年度聲
    再字第226號裁定於理由欄三、㈠載稱：「（原確定判決所認
    犯罪事實）係以聲請人於警詢、偵查及原審準備及審判程序
    時之供述，證人即告訴人歐文、少年張○○○、陳○○、賴○○、
    被害人陳柏鈞、黃品嘉、少年解○○（以上少年真實姓名、年
    籍均詳卷）警詢中之指訴，失竊偵查報告書暨監視錄影畫面
    翻拍照片、遭竊腳踏車圖示、失竊現場照片、105年8月7日
    監視錄影翻拍照片、105年1月14日監視錄影翻拍照片、聲請
    人105年1月16日在新工派出所拍攝之照片、新竹地方檢察署
    檢察官指揮檢察事務官105年11月4日勘驗筆錄暨擷取畫面等
    件為據而為判斷，並已詳敘其依憑之證據及認定之理由，且
    就聲請人於上訴理由狀中就前述案⒎犯行所為辯解，予以指
    駁，有上開判決書及卷證資料可按，核其採證認事並無違反
    經驗法則、論理法則，亦無不適用法則或適用法則不當之違
    誤。」，另於理由欄三、㈡載稱：「聲請意旨雖以聲請人除
    追加起訴即前述案⒈犯行外，均係遭警員呂俊雄恐嚇始為自
    白，並提出臺灣新竹地檢署109年度偵字第4225號不起訴處
    分書、臺灣高檢署109年度上聲議字第5167號處分書為證。
    然核臺灣新竹地方檢察署109年度偵字第4225號不起訴處分
    書，係以聲請人指訴呂俊雄恐嚇部分，並無證據足以證明；
    傷害部分則逾6個月告訴期間；另因呂俊雄既無追訴處罰之
    權，自無成立刑法第125條濫權追訴處罰罪之餘地為由，對
    呂俊雄為不起訴處分，並經臺灣高等檢察署以109年度上聲
    議字第5167號駁回聲請人再議之聲請確定，是此部分顯與刑
    事訴訟法第420條第2項之規定不符，難認有同條第1項第1至
    3款、第5款之再審事由。」本院110年度聲再字第264號裁定
    亦於理由欄三、㈠載稱：「聲請人雖提出原確定判決事實一㈡
    至㈦部分並未攝得聲請人行竊畫面之明確證據而僅有聲請人
    之自白論罪，及聲請人於警詢時有遭警員呂俊雄凌虐始自白
    犯罪，此有目擊證人等節為聲請再審理由，然聲請人前以同
    一原因向本院聲請再審，經本院實體審究後認其聲請為無理
    由，以109年度聲再字第226號裁定駁回在案，有本院刑事裁
    定及前案紀錄表各1份在卷可憑。茲聲請人復以同一原因事
    實聲請再審，其聲請再審之程序，顯屬違背法律上之程式，
    自非合法，應予駁回。」等語明確，有各該裁定書影本在卷
    可稽，堪認被告就本案所聲請再審原因事實及所提出之證據
    方法與上開2案相互一致，而屬同一原因之事實，當不許其
    更以同一原因聲請再審。另聲請人所陳稱：原確定判決所具
    採證違背證據法則、應於審判期日調查之證據而未予調查、
    未給予其最後陳述機會云云，均屬對原確定判決有無違背法
    令聲明不服，顯與刑事訴訟法第420條、第421條規定之法定
    再審理由不相適合，所聲請本件再審聲請之程序顯已違背規
    定，且聲請人未附具任何證據，經本院裁定命補正後僅補提
    出上開不起訴處分書，仍無其他足以證明再審存在之證據，
    其再審聲請即非合法。
四、綜上所述，聲請人所聲請本件再審，或係就同一原因聲請再
    審，或所述情形顯與法定再審事由不相適合，且未附具足以
    證明再審事由存在之證據，其聲請再審之程序違背規定，經
    命補正而未補正或不能補正，應予駁回。且本件再審聲請，
    依形式上觀察其程序違背規定已明，顯無依刑事訴訟法第42
    9條之2通知聲請人及其代理人到場聽取意見之必要，併此敘
    明。
五、據上論斷，應依刑事訴訟法第433條前段，裁定如主文。
中　　華　　民　　國　　110 　年　　12　　月　　29　　日
　　　　　　　　　刑事第八庭　審判長法　官  陳世宗
　　　　　　　　　　　　　　　　　  法　官  呂寧莉
　　　　　　　　　　　　　　　　　  法　官  林呈樵
以上正本證明與原本無異。
不得抗告。
                                    書記官  謝雪紅
中　　華　　民　　國　　110 　年　　12　　月　　30　　日